臺灣桃園地方法院刑事判決　　　　　　　94年度訴字第2057號
公　訴　人　臺灣桃園地方法院檢察署檢察官
被　　　告　乙○○
　　　　　　　　　　國民
指定辯護人　本院公設辯護人甲○○
上列被告因違反毒品危害防制條例案件，經檢察官提起公訴（94
年度毒偵字第2842號、94年度毒偵字第4511號、94年度毒偵字第
5095號），本院以簡式審判程序，並行協商程序，判決如下：
    主  文
乙○○連續施用第一級毒品，處有期徒刑捌月。扣案如附表編號
二(1)、編號三所示之物，均沒收銷燬；扣案如附表編號一所示之
物，均沒收。又連續施用第二級毒品，處有期徒刑肆月。扣案如
附表編號二(2)所示之物，沒收銷燬之。應執行有期徒刑拾月。扣
案如附表編號二、編號三所示之物，均沒收銷燬；扣案如附表編
號一所示之物，均沒收。
    事 實 及理由
一、犯罪事實：本件犯罪事實引用檢察官起訴書之記載（如附件
    ）。
二、證據：
（一）被告乙○○於本院審理中之自白，及與之相符之警詢、偵
      查訊問筆錄。
（二）台灣尖端先進生技醫藥股份有限公司濫用藥物檢驗報告三
      件、法務部調查局鑑定通知書二件。
（三）扣案如附表編號一至三所示之物。
三、本件經檢察官與被告於審判外達成協商之合意且被告已認罪
    ，其合意內容為：施用第一級毒品部分，被告願受科刑範圍
    為有期徒刑八月之宣告，扣案如主文所示之物均沒收銷燬或
    沒收之；施用第二級毒品部分，被告願受科刑範圍為有期徒
    刑四月之宣告，扣案如主文所示之物均沒收銷燬之。應執行
    有期徒刑十月，扣案如主文所示之物均沒收銷燬或沒收之。
    經查前述協商合意並無刑事訴訟法第四百五十五條之四第一
    項所列情形之一，檢察官聲請改依協商程序而為判決，本院
    爰不經言詞辯論，於協商合意範圍內為協商判決，合予敘明
    。
四、應適用之法條：刑事訴訟法第四百五十五條之四第二項、第
    四百五十五條之八，毒品危害防制條例第十條第一項、第二
    項、第十八條第一項前段，刑法第十一條前段、第五十六條
    、第三十八條第一項第二款、第三項、第五十一條第五款。
五、附記事項：
（一）被告基於概括犯意，先後多次施用第一、二級毒品之行為
      ，施用之時間接近且未曾中斷多時，所犯罪名均相同，均
      為連續犯，均以一罪論，並依刑法第五十六條之規定，加
      重其刑。
（二）本案被告持有扣押如主文所示之附表編號二、編號三所示
      之物，其中包裝袋、注射針筒及吸食器本體部分，因與毒
      品分離不易，或分離所需費用與該等物品之客觀價值顯不
      相當，均自應一體視為毒品部分，均屬修正後毒品危害防
      制條例第二條第二項第一、二款所明定之第一、二級毒品
      ，為法律上禁止持有之違禁物，應依修正後同條例第十八
      條第一項前段義務沒收之規定，沒收銷燬之。本條項款採
      義務沒收之規定，且其效果除「沒收」外，尚有「銷燬」
      之規定，為刑法第三十八條第一項第一款之特別規定，爰
      不適用刑法第三十八條第一項第一款，而應適用本條項款
      之規定，宣告均沒收銷燬。另扣案如主文所示附表編號一
      所示之物，為被告所有，為其供施用第一級毒品海洛因所
      用之物。惟按毒品危害防制條例第十八條第一項前段之規
      定，係承襲修正前肅清煙毒條第十二條之規定而來，該條
      及本條所謂「專」供施用毒品之器具，係指「專」以供施
      用毒品之器具為限，如該器具於日常生活中尚為被告用作
      為他項用途，即非此處所謂「專供」之範圍（大理院三年
      統字第一三九號亦同此見解）。查前述所扣押如主文所示
      附表編號一所示之物，雖可認為係供施用毒品所用之物，
      惟依一般常情觀之，其等仍尚有其他用途，被告如不將之
      用於施用毒品之用途，亦堪想像，是尚難遽認其屬專供施
      用所得毒品之器具，應堪認定。須說明者，所謂「專供」
      概念必須嚴予界定之原因，尚因本條例第四條第四項對於
      製造專供施用毒品之器具者，另有處罰之規定，且該罪之
      刑罰更重於施用毒品之罪，如未予嚴格界定，恐將施用毒
      品者為便於施用，附帶的以吸管、針筒等物，自行製作簡
      便施用器具以利施用之行為，反不當地納入「專供施用毒
      品之器具」範圍內，造成主要之施用行為反被因便於施用
      之附屬製作行為所排除，而論以施用者製造器具之罪行，
      處以更重之刑罰，不僅不當架空施用毒品罪刑之條文，使
      幾無適用之餘地，且將單純之施用者論以製造器具之罪刑
      ，當非立法者之原意。是既非專供施用毒品之器具，即無
      法依據毒品危害防制條例第十八條第一項前段之規定，為
      沒收銷燬之宣告，惟其仍屬被告供犯罪所用之物，應依刑
      法第三十八條第一項第二款之規定，併宣告均沒收。
六、本判決除有刑事訴訟法第四百五十五條之四第一項第一款、
    第二款、第四款、第六款、第七款所定情形之一，或違反同
    條第二項規定者外，不得上訴。
七、如不服本件判決，且有前述得上訴之事由者，得自收受判決
    送達之日起十日內，向本院提出上訴書狀，上訴於第二審法
    院。
本案經檢察官林鈺雄到庭執行職務。
中    華    民    國    94    年   11    月    30     日
                            臺灣桃園地方法院刑事第六庭
                                法  官  錢　建　榮
以上正本證明與原本無異。
如不服本判決，應於判決送達後10日內向本院提出上訴狀（應附
繕本），上訴於第二審法院。
  　　　　　　　　　　　　　　　書記官　劉  寶  霞
中    華    民    國    94    年   12    月     5     日
附件：起訴書一件。
附錄本案論罪科刑法條：
毒品危害防制條例第10條
施用第一級毒品者，處 6 月以上 5 年以下有期徒刑。
施用第二級毒品者，處 3 年以下有期徒刑。
【附表】
 ┌──┬──────┬───────┬───────────────┐
 │編號│ 查獲時間   │ 查獲地點     │      扣 案 物 品             │
 ├──┼──────┼───────┼───────────────┤
 │ 一 │九十四年五月│桃園縣大園鄉竹│注射針筒一支、夾鏈袋一個      │
 │    │九日上午十時│圍村竹圍街四十│                              │
 │    │五十分許    │八號          │                              │
 ├──┼──────┼───────┼───────────────┤
 │ 二 │九十四年八月│桃園縣桃園市勇│(1)海洛因七包（合計淨重一‧二八│
 │    │六日下午三時│一街十八號三０│  公克，空包裝總重一‧四五公克│
 │    │三十分許    │五室          │  ，人工鑑別編號：０八０００九│
 │    │            │              │  九七六號）、殘餘海洛因之注射│
 │    │            │              │  針筒一支。                  │
 │    │            │              │(2)殘餘安非他命之吸食器一組。  │
 ├──┼──────┼───────┼───────────────┤
 │ 三 │九十四年九月│桃園縣桃園市民│海洛因四包（合計淨重七‧三一公│
 │    │七日下午一時│族路一八五巷內│克，空包裝總重一‧四三公克，人│
 │    │四十分許    │              │工鑑別編號：000000000│
 │    │            │              │號）                          │
 └──┴──────┴───────┴───────────────┘
